【裁判字號】    98,交訴,94
【裁判日期】    981130
【裁判案由】    公共危險等
【裁判全文】
臺灣臺南地方法院刑事判決              98年度交訴字第94號
公  訴  人  臺灣臺南地方法院檢察署檢察官
被      告  甲○○
上列被告因公共危險等案件，經檢察官提起公訴（98年度調偵字
第918號），被告就犯罪事實為有罪之陳述，經本院裁定進行簡
式審判程序後，判決如下：
    主  文
甲○○因過失致人於死，處有期徒刑柒月；又駕駛動力交通工具
肇事，致人死亡而逃逸，處有期徒刑捌月。應執行有期徒刑壹年
貳月，緩刑貳年，並應向指定之公益團體、地方自治團體或社區
，提供捌拾小時之義務勞務，緩刑期間付保護管束。
    事  實
一、甲○○於民國98年4月2日22時20分許，駕駛車牌號碼1576–
    UG號之自用小客車，沿臺南市○○路○段由北往南方向行駛
    ，途經海安路3段與北成路口前時，本應注意汽車行駛至交
    岔路口時，轉彎車應讓直行車先行，以避免危險之發生，而
    當時之情況，天候晴，夜間有照明，柏油地面乾燥無缺陷，
    無障礙物，而依其智識、能力並無不能注意之情事，竟疏未
    注意即貿然自海安路3段左轉北成路，適有蔡名彥騎乘車牌
    號碼KD6–767號之重型機車沿海安路3段由南往北方向行駛
    至該路口，兩車因此發生碰撞，蔡名彥當場人車倒地受傷，
    經送醫急救後仍不治死亡；而甲○○於肇事致人受傷後，竟
    未曾下車查看，亦未對傷者施以必要之救護或向警察機關報
    告，隨即逕自駕駛前開自用小客車逃離現場，嗣經巡邏員警
    駕車在臺南市○○路與育德路口發現甲○○駕駛之自用小客
    車後保險桿脫落懸掛在地，認行跡可疑上前盤查，始而查悉
    上情。
二、案經蔡名彥之父乙○○告訴臺灣臺南地方法院檢察署檢察官
    偵查起訴。
    理    由
一、訊據被告甲○○對於上揭犯罪事實坦承不諱，並據被害人蔡
    名彥之父乙○○指訴及證人吳榮發證述在卷，復有臺南市○
    ○○道路交通事故現場圖、道路交通事故調查報告表(一)、
    ( 二)、道路交通事故現場蒐證照片33幀及財團法人奇美醫
    院所出具被害人蔡名彥之診斷證明書1紙在卷（詳臺灣臺南
    地方法院檢察署98年度相字第496號相驗卷第6-7頁、第
    42-45 頁、第13-29頁、第12頁）可稽。又被害人蔡名彥因
    本件車禍，致顱骨骨折顱內出血，送醫救治後，仍於98年4
    月2日23時28分許不治死亡等情，業經臺灣臺南地方法院檢
    察署檢察官督同法醫師相驗屬實，有勘驗筆錄、相驗屍體證
    明書、檢驗報告書一份及相驗照片17張附卷（詳前揭相驗卷
    第63-79頁）可憑。且本件經送請臺灣省臺南區車輛行車事
    故鑑定委員會鑑定結果，其鑑定結果亦認被告甲○○駕駛小
    客車，轉彎車未讓直先車先行，為肇事主因；被害人蔡名彥
    駕駛重型機車，未注意車前狀況，為肇事次因等語，有該鑑
    定委員會98年5月8日南鑑字第0985901309號函檢送之98年5
    月6日臺南區980256案鑑定意見書1份在卷（詳前揭相驗卷第
    84-85頁）足稽。又被害人蔡名彥係因本件車禍死亡，已如
    前述，則被害人蔡名彥之死亡與被告之過失行為間，顯有相
    當因果關係。綜上，足徵被告自白與事實相符，堪以採信，
    本件被告過失致人於死及肇事致人死亡而逃逸之犯行均堪認
    定，應予依法論科。
二、核被告甲○○所為，係犯刑法第276條第1項之過失致人於死
    罪及同法第185條之4肇事逃逸罪。被告所犯上開二罪間，犯
    意各別，行為互殊，罪名不同，應分論併罰。爰審酌被告疏
    未注意道路交通安全規則，駕車肇事致被害人蔡名彥死亡之
    過失情節，且於肇事後未下車救護被害人蔡名彥，即逕自駕
    駛上開自小客車逃逸駛離現場，惡性非輕，然念其業與被害
    人蔡名彥之家屬乙○○、蘇月蘭等人達成和解賠償損害，此
    有調解筆錄1份附卷（詳本院卷第35頁）足稽，另審酌被告
    之品性、生活狀況、智識程度（國中畢業），及被告犯後坦
    承犯行之態度等一切情狀，分別量處如主文所示之刑，並定
    應執行之刑，以資懲儆。末查，被告未曾因故意犯罪受有期
    徒刑以上刑之宣告，有臺灣臺南地方法院檢察署刑案資料查
    註紀錄表及臺灣高等法院被告全國前案紀錄表各1份附卷可
    稽，其因一時疏失、失慮致罹刑章，且已與被害人蔡名彥之
    家屬達成和解賠償損害，已如前述，其經此科刑之教訓，已
    足資警惕，信無再犯之虞，本院因認其所受宣告之刑，以暫
    不執行為適當，併予宣告緩刑2年，以啟自新。惟被告肇事
    後復逕行逃逸，守法觀念顯有不足，為使被告於緩刑期間內
    ，仍深知戒惕，避免緩刑之宣告遭撤銷，且導正其行為與法
    治之觀念，爰併宣告其於緩刑期間內，向指定之公益團體、
    地方自治團體或社區，提供80小時之義務勞務，並依刑法第
    93條第1項第2款之規定，應於緩刑期間付保護管束，期能使
    被告於義務勞務過程及保護管束期間，確切明瞭其行為所造
    成之損害，並培養正確法治觀念。至於被告究應向何公益團
    體、地方自治團體或社區提供義務勞務，屬執行之問題，應
    由執行檢察官斟酌全案情節及各公益團體、地方自治團體或
    社區之需求，妥為指定，併予敘明。
據上論斷，應依刑事訴訟法第299條第1項前段、第273條之1第1
項，刑法第276條第1項、第185條之4、第51條第5款、第74條第
1項第1款、第2項第5款、第93條第1項第2款，刑法施行法第1條
之1，判決如主文。
本案經檢察官王誠到庭執行職務。
中    華    民    國    98    年    11    月    30    日
                       交通法庭  法  官  廖建彥
以上正本證明與原本無異。
如不服本判決應於收受本判決後10日內向本院提出上訴書狀，並
應敘述具體理由。其未敘述上訴理由者，應於上訴期間屆滿後20
日內向本院補提理由書狀（均須按他造當事人之人數附繕本）「
切勿逕送上級法院」。
                                 書記官  吳揆滿
中    華    民    國    98    年    11    月    30    日
附錄論罪科刑法條：
中華民國刑法第185條之4：
駕駛動力交通工具肇事，致人死傷而逃逸者，處六月以上五年以
下有期徒刑。
中華民國刑法第276條第1項：
因過失致人於死者，處二年以下有期徒刑、拘役或二千元以下罰
金。


司法院資訊處製作；財團法人民間司法改革基金會備份。
